臺灣新北地方法院板橋簡易庭民事簡易判決
111年度板簡字第2213號
原      告  合作金庫商業銀行股份有限公司

法定代理人  雷仲達  
訴訟代理人  黃任晟  
            陶德安  
被      告  辜郁淳  
訴訟代理人  辜坤山  
上列當事人間請求清償借款事件，經本院於民國111年10月28日
言詞辯論終結，判決如下：
    主      文
被告應給付原告新臺幣伍萬零參佰貳拾貳元，及自民國一百一十
一年三月一日起至清償日止，按週年利率百分之一點八四五計算
之利息，並自民國一百一十一年三月三十日起至清償日止，逾期
在六個月以內者，按上開利率百分之十，逾期超過六個月部分，
按上開利率百分之二十計算之違約金。
被告應給付原告新臺幣玖萬陸仟陸佰陸拾陸元，及自民國一百一
十一年五月一日起至清償日止，按週年利率百分之一點八四五計
算之利息，並自民國一百一十一年三月二日起至清償日止，逾期
在六個月以內者，按上開利率百分之十，逾期超過六個月部分，
按上開利率百分之二十計算之違約金。
訴訟費用由被告負擔。
本判決得假執行。
    事實及理由
一、原告主張：被告於民國109年5月29日向原告借款新臺幣（下
    同）10萬元，並簽立借款契約及「受嚴重特殊傳染病肺炎影
    響勞工紓困貸款」增補條款契約，約定借款期間自109年5月
    29日起至112年5月29日止，利率按中華郵政股份有限公司2
    年期存款額度未達500萬元定期儲金機動利率加年息1％浮動
    計息（目前年息1.845％），第1年第1個月至第6個月本金寬
    緩，第1年第7個月起依年金法本息平均攤還，第1年利息由
    勞動部補貼，第2年起按約定利率計息，若第1年第7個月起
    積欠貸款本金達3個月者，即停止利息補貼，改按約定利率
    計息，如未按期攤還本息，應自逾期之日起，照應還本金金
    額，逾期在6個月以內者，按約定利率10％，逾期超過6個月
    部分，按約定利率20％計付違約金，詎被告僅攤還本息至111
    年2月29日即未再依約清償，依約視為全部到期，尚欠本金5
    0,322元及如主文第1項所示之利息及違約金未清償，又於11
    0年7月1日向原告借款10萬元，並簽立借款契約及「受嚴重
    特殊傳染病肺炎影響勞工紓困貸款」增補條款契約，約定借
    款期間自110年7年1日起至113年7月1日止，利率按中華郵政
    股份有限公司2年期存款額度未達500萬元定期儲金機動利率
    加年息1％浮動計息（目前年息1.845％），第1年第1個月至第
    6個月本金寬緩，第1年第7個月起依年金法本息平均攤還，
    第1年利息由勞動部補貼，第2年起按約定利率計息，若第1
    年第7個月起積欠貸款本金達3個月者，即停止利息補貼，改
    按約定利率計息，如未按期攤還本息，應自逾期之日起，照
    應還本金金額，逾期在6個月以內者，按約定利率10％，逾期
    超過6個月部分，按約定利率20％計付違約金，詎被告自111
    年3月1日起即未依約攤還本金，至111年5月1日已積欠貸款
    本金達3個月以上，依約即停止利息補貼，並視為全部到期
    ，尚欠本金96,666元及如主文第2項所示之利息及違約金未
    清償，爰依消費借貸之法律關係，提起本件訴訟等語。並聲
    明：如主文第1、2項所示。
二、被告則以：先前被告因受疫情影響，致收入不穩定，乃未按
    期清償，現已覓得較穩定之工作，願與原告協商還款等語資
    為抗辯。
三、原告主張之事實，業據提出與其所述相符之借款契約、「受
    嚴重特殊傳染病肺炎影響勞工紓困貸款」增補條款契約、放
    款相關貸放及保證資料查詢單、授信貸放帳務及委託扣繳帳
    戶查詢、借戶全部資料查詢單等為證（見本院卷第13頁至第
    30頁），且為被告所不爭執，堪信為真實。從而，原告依消
    費借貸之法律關係，請求被告給付如主文第1、2項所示，為
    有理由，應予准許。
四、本件係就民事訴訟法第427條訴訟適用簡易程序所為被告敗
    訴之判決，應依同法第389條第1項第3款規定，依職權宣告
    假執行。　　
據上論結，本件原告之訴為有理由，依民事訴訟法第436條第2項
、第78條、第389條第1項第3款，判決如主文。
中　　華　　民　　國　　111 　年　　11　　月　　18　　日
                    臺灣新北地方法院板橋簡易庭
　　　　　　　　　　　　法  官　陳佳君
以上正本係照原本作成。　　　　　　　　　　　　
如不服本判決，應於送達後20日內，向本院提出上訴狀並表明上
訴理由，如於本判決宣示後送達前提起上訴者，應於判決送達後
20日內補提上訴理由書（須附繕本）。
如委任律師提起上訴者，應一併繳納上訴審裁判費。 
中　　華　　民　　國　　111 　年　　11　　月　　18　　日
                        書記官  李庭君